臺灣高等法院刑事裁定
111年度聲字第2097號
聲  請  人  臺灣高等檢察署檢察官
受  刑  人  盧志偉



上列聲請人因受刑人數罪併罰有二裁判以上，聲請定其應執行之
刑（111年度執聲字第987號），本院裁定如下：
    主  文
盧志偉因犯如附表所示之罪，所處如附表所示之刑，應執行有期
徒刑伍年。
    理  由
一、聲請意旨略以：受刑人盧志偉因詐欺等數罪，先後經判決確
    定如附表，應依刑法第53條、第51條第5款規定，定其應執
    行之刑，爰依刑事訴訟法第477條第1項聲請裁定等語。
二、按數罪併罰，有二裁判以上者，依刑法第51條規定，定其應
    執行之刑，數罪併罰，宣告多數有期徒刑者，於各刑中之最
    長期以上，各刑合併之刑期以下，定其刑期。但不得逾30年
    ，刑法第53條、第51條第5款定有明文。又裁判確定前犯數
    罪者，併合處罰之。但有下列情形者，不再此限：一、得易
    科罰金之罪與不得易科罰金之罪。二、得易科罰金之罪與不
    得易服社會勞動之罪。三、得易服社會勞動之罪與不得易科
    罰金之罪。四、得易服社會勞動之罪與不得易服社會勞動之
    罪。前項但書情形，受刑人請求檢察官聲請定應執行刑者，
    依第51條規定定之。刑法第50條亦有明文。
三、茲本院前以民國111年7月13日院彥刑順111聲2097字第11100
    03690號函通知受刑人以書面陳述意見，該函文於111年7月1
    8日送達至受刑人所在之法務部○○○○○○○，由其親自收受並表
    示無意見等語，有其所出具之陳述意見狀在卷可按。經查：
    受刑人所犯如附表所示之罪，先後經臺灣士林地方法院、臺
    灣桃園地方法院及本院判處如附表所示之刑，均經分別確定
    在案，有各該裁判書及本院被告前案紀錄表各1份在卷可稽
    。又附表編號1至4、7至8所示之罪刑雖得以易科罰金，而符
    合修正後刑法第50條但書不併合處罰之要件，然受刑人業已
    請求檢察官聲請定應執行刑，此有臺灣士林地方檢察署調查
    受刑人是否聲請定應執行刑調查表附卷可參，故應認檢察官
    上開聲請為正當。參酌受刑人所犯如附表編號9至30所示22
    罪，前經臺灣桃園地方法院以108年度訴字第421、769號判
    決判處罪刑，並定應執行有期徒刑2年10月，檢察官不服，
    就附表編號18所示之罪部分提起上訴，經本院109年度上訴
    字第1225號判決撤銷改判後，仍論處相同之有期徒刑1年4月
    確定，故附表編號9至30之罪之刑期總和，與臺灣桃園地方
    法院108年度訴字第421、769號判決判處宣告刑之刑期總和
    相同，本件定執行刑自應受上開判決所定應執行刑之拘束，
    有不利益變更禁止原則之適用。又受刑人所犯如附表編號1
    至8均為竊盜罪及加重竊盜罪、編號9至33均為加重詐欺取財
    罪，其中各該相同罪名部分，其行為態樣及侵害法益均相同
    ，兼衡各犯行間時間密接性、整體犯行的應罰適當性，各罪
    之不法性及貫徹刑法量刑之理念規範，爰依前揭說明定其應
    執行之刑。
四、依刑事訴訟法第477條第1項，刑法第53條、第50條、第51條
    第5款，裁定如主文。
中　　華　　民　　國　　111  　年　　7　　月　　29　　日
                  刑事第二十五庭審判長法　官  邱滋杉
                                      法　官  邱瓊瑩
                                      法　官  陳彥年
以上正本證明與原本無異。
如不服本裁定，應於收受送達後五日內向本院提出抗告狀。
                                      書記官  彭秀玉
中　　華　　民　　國　　111 　年　　7 　　月　　27　　日
附表：
編號  1 2 3 罪名  竊盜 竊盜 竊盜 宣告刑  有期徒刑3月 有期徒刑1月15日 有期徒刑1月15日 犯罪日期  106年11月24日 106年12月31日凌晨0時許 106年12月31日下午2時許 偵查機關年度案號  士林地檢107年度偵字第7699號 桃園地檢107年度偵字第10053號 桃園地檢107年度偵字第10053號 最後事實審 法院 臺灣士林地方法院 臺灣桃園地方法院 臺灣桃園地方法院  案號 107年度簡上字第170號 108年度審簡字第65號 108年度審簡字第65號  判決日期 107年12月27日 108年4月22日 108年4月22日 確定判決 法院 臺灣士林地方法院 臺灣桃園地方法院 臺灣桃園地方法院  案號 107年度簡上字第170號 108年度審簡字第65號 108年度審簡字第65號  確定日期 107年12月27日 108年5月20日 108年5月20日 是否為得易科罰金之案件  是 是 是 備註  士林地檢108年度執字第1778號（已執行完畢） ⒈桃園地檢108年度執字第8189號 ⒉編號2至4所示之罪，經臺灣桃園地方法院108年度審簡字第65號判決應執行有期徒刑3月確定  

編號  4 5 6 罪名  竊盜 竊盜 竊盜 宣告刑  有期徒刑1月15日 有期徒刑8月 有期徒刑8月 犯罪日期  106年12月31日下午7時許 106年11月28日下午1時許 106年11月28日下午2時許 偵查機關年度案號  桃園地檢107年度偵字第10053號 士林地檢106年度偵字第16579號，107年度偵字第4128、4129、4134號 士林地檢106年度偵字第16579號，107年度偵字第4128、4129、4134號 最後事實審 法院 臺灣桃園地方法院 臺灣高等法院 臺灣高等法院  案號 108年度審簡字第65號 107年度上易字第2099號 107年度上易字第2099號  判決日期 108年4月22日 108年5月21日 108年5月21日 確定判決 法院 臺灣桃園地方法院 臺灣高等法院 臺灣高等法院  案號 108年度審簡字第65號 107年度上易字第2099號 107年度上易字第2099號  確定日期 108年5月20日 108年5月21日 108年5月21日 是否為得易科罰金之案件  是 否 否 備註  ⒈桃園地檢108年度執字第8189號 ⒉編號2至4所示之罪，經臺灣桃園地方法院108年度審簡字第65號判決應執行有期徒刑3月確定 ⒈士林地檢108年度執字第4031號 ⒉編號5至6所示之罪，經臺灣士林地方法院107年度審易字第1039號判決應執行有期徒刑1年2月，並經本院判決駁回上訴確定  

編號  7 8 9 罪名  竊盜 竊盜 詐欺 宣告刑  有期徒刑3月 有期徒刑3月 有期徒刑1年4月 犯罪日期  106年10月25日 106年11月27日 106年12月14日 偵查機關年度案號  士林地檢106年度偵字第16579號，107年度偵字第4128、4129、4134號 士林地檢106年度偵字第16579號，107年度偵字第4128、4129、4134號 桃園地檢107年度偵字第2594、31233號 最後事實審 法院 臺灣高等法院 臺灣高等法院 臺灣桃園地方法院  案號 107年度上易字第2099號 107年度上易字第2099號 108年度訴字第421、769號  判決日期 108年5月21日 108年5月21日 109年1月31日 確定判決 法院 臺灣高等法院 臺灣高等法院 臺灣桃園地方法院  案號 107年度上易字第2099號 107年度上易字第2099號 108年度訴字第421、769號  確定日期 108年5月21日 108年5月21日 109年3月3日 是否為得易科罰金之案件  是 是 否 備註  ⒈士林地檢108年度執字第4032號 ⒉編號7至8所示之罪，經臺灣士林地方法院107年度審易字第1039號判決應執行有期徒刑4月，並經本院判決駁回上訴確定  桃園地檢109年度執字第12593號 

編號  10 11 12 罪名  詐欺 詐欺 詐欺 宣告刑  有期徒刑1年2月 有期徒刑1年2月 有期徒刑1年2月 犯罪日期  106年12月19日 106年12月18日至106年12月19日 106年12月19日 偵查機關年度案號  桃園地檢107年度偵字第2594、31233號 桃園地檢107年度偵字第2594、31233號 桃園地檢107年度偵字第2594、31233號 最後事實審 法院 臺灣桃園地方法院 臺灣桃園地方法院 臺灣桃園地方法院  案號 108年度訴字第421、769號 108年度訴字第421、769號 108年度訴字第421、769號  判決日期 109年1月31日 109年1月31日 109年1月31日 確定判決 法院 臺灣桃園地方法院 臺灣桃園地方法院 臺灣桃園地方法院  案號 108年度訴字第421、769號 108年度訴字第421、769號 108年度訴字第421、769號  確定日期 109年3月3日 109年3月3日 109年3月3日 是否為得易科罰金之案件  否 否 否 備註  桃園地檢109年度執字第12593號 桃園地檢109年度執字第12593號 桃園地檢109年度執字第12593號 

編號  13 14 15 罪名  詐欺 詐欺 詐欺 宣告刑  有期徒刑1年2月 有期徒刑1年4月 有期徒刑1年2月 犯罪日期  106年12月19日 106年12月20日 106年12月20日 偵查機關年度案號  桃園地檢107年度偵字第2594、31233號 桃園地檢107年度偵字第2594、31233號 桃園地檢107年度偵字第2594、31233號 最後事實審 法院 臺灣桃園地方法院 臺灣桃園地方法院 臺灣桃園地方法院  案號 108年度訴字第421、769號 108年度訴字第421、769號 108年度訴字第421、769號  判決日期 109年1月31日 109年1月31日 109年1月31日 確定判決 法院 臺灣桃園地方法院 臺灣桃園地方法院 臺灣桃園地方法院  案號 108年度訴字第421、769號 108年度訴字第421、769號 108年度訴字第421、769號  確定日期 109年3月3日 109年3月3日 109年3月3日 是否為得易科罰金之案件  否 否 否 備註  桃園地檢109年度執字第12593號 桃園地檢109年度執字第12593號 桃園地檢109年度執字第12593號 

編號  16 17 18 罪名  詐欺 詐欺 詐欺 宣告刑  有期徒刑1年3月 有期徒刑1年2月 有期徒刑1年4月 犯罪日期  106年12月20日 106年12月21日 106年12月13日 偵查機關年度案號  桃園地檢107年度偵字第2594、31233號 桃園地檢107年度偵字第2594、31233號 桃園地檢107年度偵字第2594、31233號 最後事實審 法院 臺灣桃園地方法院 臺灣桃園地方法院 臺灣高等法院  案號 108年度訴字第421、769號 108年度訴字第421、769號 109年度上訴字第1225號  判決日期 109年1月31日 109年1月31日 109年5月27日 確定判決 法院 臺灣桃園地方法院 臺灣桃園地方法院 臺灣高等法院  案號 108年度訴字第421、769號 108年度訴字第421、769號 109年度上訴字第1225號  確定日期 109年3月3日 109年3月3日 109年6月29日 是否為得易科罰金之案件  否 否 否 備註  桃園地檢109年度執字第12593號 桃園地檢109年度執字第12593號 桃園地檢109年度執字第12593號 

編號  19 20 21 罪名  詐欺 詐欺 詐欺 宣告刑  有期徒刑1年2月 有期徒刑1年2月 有期徒刑1年2月 犯罪日期  106年12月18日 106年12月18日 106年12月18日 偵查機關年度案號  桃園地檢107年度偵字第2594、31233號 桃園地檢107年度偵字第2594、31233號 桃園地檢107年度偵字第2594、31233號 最後事實審 法院 臺灣桃園地方法院 臺灣桃園地方法院 臺灣桃園地方法院  案號 108年度訴字第421、769號 108年度訴字第421、769號 108年度訴字第421、769號  判決日期 109年1月31日 109年1月31日 109年1月31日 確定判決 法院 臺灣桃園地方法院 臺灣桃園地方法院 臺灣桃園地方法院  案號 108年度訴字第421、769號 108年度訴字第421、769號 108年度訴字第421、769號  確定日期 109年3月3日 109年3月3日 109年3月3日 是否為得易科罰金之案件  否 否 否 備註  桃園地檢109年度執字第12593號 桃園地檢109年度執字第12593號 桃園地檢109年度執字第12593號 

編號  22 23 24 罪名  詐欺 詐欺 詐欺 宣告刑  有期徒刑1年2月 有期徒刑1年3月 有期徒刑1年3月 犯罪日期  106年12月18日 106年12月19日 107年1月6日 偵查機關年度案號  桃園地檢107年度偵字第2594、31233號 桃園地檢107年度偵字第2594、31233號 桃園地檢107年度偵字第2594、31233號 最後事實審 法院 臺灣桃園地方法院 臺灣桃園地方法院 臺灣桃園地方法院  案號 108年度訴字第421、769號 108年度訴字第421、769號 108年度訴字第421、769號  判決日期 109年1月31日 109年1月31日 109年1月31日 確定判決 法院 臺灣桃園地方法院 臺灣桃園地方法院 臺灣桃園地方法院  案號 108年度訴字第421、769號 108年度訴字第421、769號 108年度訴字第421、769號  確定日期 109年3月3日 109年3月3日 109年3月3日 是否為得易科罰金之案件  否 否 否 備註  桃園地檢109年度執字第12593號 桃園地檢109年度執字第12593號 桃園地檢109年度執字第12593號 

編號  25 26 27 罪名  詐欺 詐欺 詐欺 宣告刑  有期徒刑1年2月 有期徒刑1年2月 有期徒刑1年2月 犯罪日期  107年1月6日 107年1月6日 107年1月6日 偵查機關年度案號  桃園地檢107年度偵字第2594、31233號 桃園地檢107年度偵字第2594、31233號 桃園地檢107年度偵字第2594、31233號 最後事實審 法院 臺灣桃園地方法院 臺灣桃園地方法院 臺灣桃園地方法院  案號 108年度訴字第421、769號 108年度訴字第421、769號 108年度訴字第421、769號  判決日期 109年1月31日 109年1月31日 109年1月31日 確定判決 法院 臺灣桃園地方法院 臺灣桃園地方法院 臺灣桃園地方法院  案號 108年度訴字第421、769號 108年度訴字第421、769號 108年度訴字第421、769號  確定日期 109年3月3日 109年3月3日 109年3月3日 是否為得易科罰金之案件  否 否 否 備註  桃園地檢109年度執字第12593號 桃園地檢109年度執字第12593號 桃園地檢109年度執字第12593號 

編號  28 29 30 罪名  詐欺 詐欺 詐欺 宣告刑  有期徒刑1年2月 有期徒刑1年4月 有期徒刑1年2月 犯罪日期  107年1月6日 107年1月6日 107年1月6日 偵查機關年度案號  桃園地檢107年度偵字第2594、31233號 桃園地檢107年度偵字第2594、31233號 桃園地檢107年度偵字第2594、31233號 最後事實審 法院 臺灣桃園地方法院 臺灣桃園地方法院 臺灣桃園地方法院  案號 108年度訴字第421、769號 108年度訴字第421、769號 108年度訴字第421、769號  判決日期 109年1月31日 109年1月31日 109年1月31日 確定判決 法院 臺灣桃園地方法院 臺灣桃園地方法院 臺灣桃園地方法院  案號 108年度訴字第421、769號 108年度訴字第421、769號 108年度訴字第421、769號  確定日期 109年3月3日 109年3月3日 109年3月3日 是否為得易科罰金之案件  否 否 否 備註  桃園地檢109年度執字第12593號 桃園地檢109年度執字第12593號 桃園地檢109年度執字第12593號 

編號  31 32 33 罪名  詐欺 詐欺 詐欺 宣告刑  有期徒刑1年4月 有期徒刑1年10月 有期徒刑1年4月 犯罪日期  107年1月8日 107年1月9日 107年1月16日 偵查機關年度案號  士林地檢107年度偵字第4977、9055、9726、10661、10662號，108年度偵字第7571號 士林地檢107年度偵字第4977、9055、9726、10661、10662號，108年度偵字第7571號 士林地檢107年度偵字第4977、9055、9726、10661、10662號，108年度偵字第7571號 最後事實審 法院 臺灣高等法院 臺灣高等法院 臺灣高等法院  案號 109年度上訴字第2073號 109年度上訴字第2073號 109年度上訴字第2073號  判決日期 109年7月29日 109年7月29日 109年7月29日 確定判決 法院 最高法院 最高法院 最高法院  案號 109年度台上字第5453號 109年度台上字第5453號 109年度台上字第5453號  確定日期 109年11月11日 109年11月11日 109年11月11日 是否為得易科罰金之案件  否 否 否 備註  ⒈士林地檢109年度執字第5244號 ⒉編號31至33所示之罪，經本院109年度上訴字第2073號判決應執行有期徒刑2年10月，並經最高法院判決駁回上訴確定